【裁判字號】    97,消債更,97
【裁判日期】    970908
【裁判案由】    更生事件
【裁判全文】
臺灣臺南地方法院民事裁定            97年度消債更字第97號
債  務  人  甲○○
上列當事人聲請消費者債務清理事件，本院裁定如下：
    主  文
聲請駁回。
聲請費用由聲請人負擔。
    理  由
一、按債務人不能清償債務或有不能清償之虞者，得依本條例所
    定更生或清算程序，清理其債務，消費者債務清理條例第3
    條定有明文。又聲請更生或清算不合程式或不備其他要件者
    ，法院應以裁定駁回之，但其情形可以補正者，法院應定期
    間先命補正，復為同條例第8 條所明定。
二、本件債務人主張：其有不能清償債務之情事，前於民國95年
    7月5日已依中華民國銀行公會會員辦理消費金融案件無擔保
    債務協商機制與各債權銀行成立協商，約定自95年7月起，
    分80期，按月支付新台幣（以下同）17,579元，至全部清償
    為止。然因配偶身體狀況不佳，公司降薪，月領22,000元，
    根本無法生活，導致無法繳款，情況急速累積惡化，而有不
    可歸責於己致履行顯有重大困難之事由。債務人僅係一般消
    費者，並未從事營業，復未經法院裁定開始清算程序或宣告
    破產，爰向本院聲請更生等語。
三、惟查：依聲請人聲請狀陳報之債務總金額為818,132元，而
    依其財產及收入狀況說明書所記載，聲請人現有汽車一輛、
    系統電子股份有限公司等多家上市公司股票，以及坐落臺南
    縣新化鎮○○段55地號土地一筆（地目：建、面積63.4平方
    公尺、權利範圍全部、土地公告現值為1,109,500元），並
    經本院依職權調閱臺灣臺南地方法院97年度執字第12961號
    卷、稅務電子閘門財產所得調件明細表、臺灣集中保管結算
    所保管帳戶餘額表、土地登記謄本查明。而上揭土地以公告
    現值計算其價值為1,109,500元，亦與鄉城科技不動產估價
    師事務所廖明崇估價師鑑估價格為1,109,500元相同，顯見
    上揭土地之價值已逾聲請人主張之債務818,132元，聲請人
    若積極處分上揭土地，自足以清償其所負債務。另聲請人雖
    稱名下股票皆係其父親以其名義所購云云，惟上開股票業經
    本院函詢臺灣集中保管結算所股份有限公司查明確為債務人
    所有，已如前述，尚難僅憑債務人一紙切結書即據以採信；
    況聲請人陳述是否屬實，姑且不論，倘債務人處分上揭土地
    後即足清償債務，因此，益證聲請人僅係怠於處分財產，致
    生清償遲延之情。本件應無不能清償債務或有不能清償之虞
    。
四、綜上所述，債務人應無不能清償債務之情事。其更生之聲請
    既不符合本條例第3條所定要件，且上開欠缺又屬無從補正
    ，依上說明，自應駁回其聲請。
五、結論：本件聲請為無理由，爰依消費者債務清理條例第8條
    前段、第15條，民事訴訟法第95條、第78條，裁定如主文。
中    華    民    國    97    年    9     月    8     日
              民事第二庭    法      官  張麗娟
上為正本係照原本作成
如不服本裁定，應於裁定送達後10日內，以書狀向本院提出抗告
，並繳納抗告費新臺幣1千元
中    華    民    國    97    年    9     月    8     日
                            書  記  官  楊宗倫


司法院資訊處製作；財團法人民間司法改革基金會備份。
